# 陈版主你好请教关于子公司间转让孙公司合并抵消问题

提问人：zthqdsad 时间：2020-01-07 14:15:44
A、B公司同属母公司M子公司，其中M持有A公司60%的股权，持有B公司100%的股权；现A公司将持有100%股权的C公司转让给B公司，转让对价与享有的权益差异1.3亿元。母公司M合并层面对A公司处置C公司产生的投资收益是否需要全部抵消，合并层面不计算少数股东损益？还是只抵消母公司M公司持有的60%部分，合并层面计算少数股东损益？

回答人：chenyiwei
母公司M合并层面对A公司处置C公司产生的投资收益是否需要全部抵消，合并层面不计算少数股东损益。
该交易完全属于M合并范围内的交易。故在M的合并报表层面应完全抵销其影响，包括参照子公司之间的“平流交易”抵销未实现损益并考虑该抵销对少数股权的影响。